【裁判字號】    97,破抗,55
【裁判日期】    970709
【裁判案由】    宣告破產
【裁判全文】
臺灣高等法院民事裁定                  97年度破抗字第55號
再抗告人  甲○○
代 理 人  陳水聰律師
上列再抗告人因聲請宣告破產事件，對於中華民國97年6月3日本
院所為裁定，提起再抗告，本院裁定如下：
    主  文
再抗告駁回。
再抗告費用由再抗告人負擔。
    理      由
一、按對於抗告法院之裁定再為抗告，僅得以其適用法規顯有錯
    誤為理由，並經原法院之許可者為限。前項許可，以原裁定
    所涉及之法律見解具有原則上之重要性者為限。新修正民事
    訴訟法第486條第4、5項定有明文。 足見對於抗告法院以抗
    告有理由而廢棄或變更原裁定之裁定，或以無理由而駁回其
    抗告之裁定再為抗告，僅得以其適用法規顯有錯誤為理由，
    並經原法院之許可者為限，且「前項許可以原裁定所涉及之
    法律見解具有原則上之重要性者為限。」其立法理由載明：
    「為維持第三審為法律審之特性，並兼顧保障當事人權利及
    合理分配司法資源之要求，對於抗告法院以抗告有理由而廢
    棄或變更原裁定之裁定，或以抗告無理由而駁回其抗告之裁
    定再為抗告，僅得以其適用法規顯有錯誤為理由，並經原法
    院之許可者為限，始得再為抗告」。所謂適用法規顯有錯誤
    ，應以判決違背法規或現存判例解釋者，或法院所為之裁定
    ，就其取捨證據所確定之事實適用法規顯有錯誤而言。至法
    院認定事實錯誤，或就當事人提出之事實或證據疏於調查或
    漏未斟酌，僅生調查證據是否妥適或裁定不備理由之問題，
    均與適用法規顯有錯誤有間（最高法院80年台上字第1326號
    判例參照）而所謂法律見解具有原則上之重要性者，係指所
    涉及之法律問題意義重大而有加以闡釋之必要者而言。故提
    起再抗告，除須以原裁定適用法規顯有錯誤為其理由外，尚
    須以原裁定所涉及之法律問題意義重大而有加以闡釋必要，
    並經原法院之許可，始得謂其再抗告之提起為合法。而原法
    院對於再為抗告，認為不應許可者，依同條第6項準用同法
    第436條之3第3項之結果，應以裁定駁回其再抗告。
二、本件再抗告意旨雖略以：「(一)原裁定明顯適用破產法第1條
    、第57條違背法令、最高法院諸裁定。(二)投資失敗，又遭失
    業，才會積欠債務，並非蓄意奢侈揮霍，且伊所欠多屬年息
    20 %之高利貸，每月利息要負擔新台幣（下同）4萬餘元，
    縱使伊不吃不喝，也不可能清償利息，遑論繳納本金。又再
    抗告人現處於困難時期，其家生活早有親友接濟，故原裁定
    稱再抗告人現今資產，亦需考慮其生活問題云云，乃為不實
    。」等語為其理由，然再抗告意旨仍未具體指明本院原裁定
    有如何適用法規顯有錯誤之處。且本院於原裁定所為有無不
    能清償債務、再抗告人現有財產於清償破產財團費用及財團
    債務後是否有剩餘，而仍有破產實益等之認定，依上開說明
    ，核屬事實審法院依職權認定事實之問題，縱有認定事實錯
    誤之情形（僅係假設），亦與適用法規顯有錯誤有間，再抗
    告人執此為再抗告理由，即非可採。是再抗告人以上開再抗
    告意旨為由提起再抗告，顯不合法。況再抗告人亦未具體說
    明所涉及之法律問題有何重大意義而有加以闡釋之必要，且
    本件再抗告法律見解亦不具有原則上之重要性，本院依法亦
    不得許可。依上開說明，本件再抗告於法不合，應予駁回。
中    華    民    國    97    年    7     月    9     日
                  民事第三庭
                        審判長法  官  林敬修
                              法  官  藍文祥
                              法  官  黃騰耀
正本係照原本作成。
如不服本裁定，應於收受送達後10日內向本院提出抗告狀，並應
繳納抗告費新台幣１千元。
中    華    民    國    97    年    7     月    10    日
                              書記官  林麗觀


司法院資訊處製作；財團法人民間司法改革基金會備份。
